【裁判字號】    98,訴,39
【裁判日期】    980407
【裁判案由】    違反槍砲彈藥刀械管制條例
【裁判全文】
臺灣宜蘭地方法院刑事判決                98年度訴字第39號
公  訴  人  臺灣宜蘭地方法院檢察署檢察官
被      告  丙○○
            甲○○
共      同
指定辯護人  本院公設辯護人  乙○○
上列被告等因違反槍砲彈藥刀械管制條例案件，經檢察官提起公
訴（97年度偵字第3774號），本院判決如下：
    主  文
丙○○共同犯非法持有空氣槍罪，處有期徒刑貳年，併科罰金新
臺幣參萬元，罰金如易服勞役，以新臺幣壹仟元折算壹日。緩刑
肆年，並應向公庫支付新臺幣參萬元。扣案之空氣槍壹枝（槍枝
管制編號：0000000000號）、瓦斯鋼瓶玖瓶及鋼珠子彈、塑膠子
彈各壹罐均沒收。
甲○○共同犯非法持有空氣槍罪，處有期徒刑壹年拾月，併科罰
金新臺幣參萬元，罰金如易服勞役，以新臺幣壹仟元折算壹日。
緩刑肆年，並應向公庫支付新臺幣參萬元。扣案之空氣槍壹枝（
槍枝管制編號：0000000000號）、瓦斯鋼瓶玖瓶及鋼珠子彈、塑
膠子彈各壹罐均沒收。
    犯罪事實
一、丙○○明知未經許可，不得持有具殺傷力之空氣槍，竟基於
    持有可擊發彈丸具有殺傷力之空氣槍之故意，於民國95年12
    月間，在宜蘭縣五結鄉親水公園旁釣蝦場向姓名年籍不詳、
    綽號「阿寶」之成年男子借得具殺傷力之空氣槍1支（槍枝
    管制編號:0000000000 號）而持有之，並將之放置於車號61
    38 -HA號自用小客車之後車廂。嗣於97年9月19日下午4時許
    ，因丙○○與甲○○欲至宜蘭縣礁溪鄉龍潭打鳥，即由丙○
    ○騎乘車號111-CFW號機車後載甲○○，至丙○○所住之宜
    蘭縣宜蘭市○○路○段151巷10弄7號地下室前述自小客車停
    放處，在該車後車廂內取出上開空氣槍，甲○○亦明知未經
    許可，不得持有可擊發彈丸具殺傷力之空氣槍，竟進而與丙
    ○○共同基於持有可擊發彈丸具有殺傷力之空氣槍之犯意聯
    絡，攜帶該空氣槍，騎乘上述機車至宜蘭縣礁溪鄉龍潭打鳥
    。嗣於同日下午6時40分許，2人返回丙○○上址住處地下室
    後，將該空氣槍放回上述自用小客車後車廂，隨即為警查獲
    ，並扣得上開空氣槍1枝、瓦斯鋼瓶9瓶、鋼珠子彈、塑膠子
    彈各1罐。
二、案經宜蘭縣政府警察局宜蘭分局報告臺灣宜蘭地方法院檢察
    署檢察官偵查起訴。
    理  由
一、按被告以外之人於審判外之陳述，經當事人於審判程序同意
    作為證據，法院審酌該言詞陳述或書面陳述作成時之情況，
    認為適當者，得為證據；當事人、代理人或辯護人於法院調
    查證據時，知有第159條第1項不得為證據之情形，而未於言
    詞辯論終結前聲明異議者，視為有前項之同意，刑事訴訟法
    第159條之5第1項、第2項分別定有明文。本件被告丙○○於
    警詢中所為關於另一被告甲○○部分之陳述，係居於證人之
    地位所為之證述，對於被告甲○○而言，核屬被告以外之人
    於審判外之陳述；被告甲○○於警詢中所為關於另一被告丙
    ○○部分之陳述，係居於證人之地位所為之證述，對於被告
    丙○○而言，亦屬被告以外之人於審判外之陳述。上開供述
    證據，業經檢察官、被告二人及其辯護人於本院審判程序中
    均表示同意作為證據（詳本院卷第35頁），本院審酌上開證
    人陳述作成時之外部情況，並無該等供述證據係違法取得或
    信用性明顯過低之情形，認為適當，依首揭刑事訴訟法第15
    9條之5第1項規定，上開供述證據自有證據能力，合先敘明
    。
二、上開事實，業據被告丙○○、甲○○坦承不諱，並扣有上開
    空氣槍1枝、瓦斯鋼瓶9瓶、鋼珠子彈、塑膠子彈各1罐，及
    查獲時之自用小客車照片2張可資佐證。而上開空氣槍，經
    送內政部警政署刑事警察局鑑定，認為：「送鑑空氣槍壹枝
    （槍枝管制編號0000000000），認係氣體動力式槍枝，以小
    型高壓氣體鋼瓶內氣體為發射動力，經以金屬彈丸測試三次
    ，其中彈丸（直徑6.0mm、重量0.88g）最大發射速度為190
    公尺/秒，計算其動能為15焦耳，換算其單位面積動能為53
    焦耳/平方公分。」，徵諸該鑑定報告對於殺傷力定義：「
    依據司法院秘書長81.6.11.秘台廳（二）字第06985號函釋
    示：殺傷力的標準為在最具威力的適當距離，以彈丸可穿入
    人體皮肉層之動能為基準。」及殺傷力之相關數據：「一、
    依日本科學警察研究所之研究結果，彈丸單位面積動能達20
    焦耳/平方公分則足以穿入人體皮肉層。二、內政部警政署
    刑事警察局對活豬作射擊測試結果，彈丸單位面積動能達24
    焦耳/平方公分，則足以穿入豬隻皮肉層」等情，有該局97
    年10月28日刑鑑字第0970148533號槍彈鑑定書1份附卷可稽
    （詳偵卷第5、6頁），而前揭空氣槍經試射結果，單位面積
    動能為53焦耳/平方公分，已超過日本科學警察研究所之研
    究結果及內政部警政署刑事警察局對活豬作射擊測試結果，
    足見上開空氣槍係屬可發射子彈具有殺傷力之槍枝。是被告
    上揭自白確與事實相符。從而，本件事證明確，被告上揭犯
    行，均堪認定，均應予依法論科。
三、核被告二人所為，均係犯槍砲彈藥刀械管制條例第8條第4項
    之非法持有空氣槍罪。又被告2人間就上開犯行，有犯意之
    聯絡及行為之分擔，皆為共同正犯。被告2人於犯後均坦承
    犯行，且其持有上開槍枝時間非長，衡以槍砲彈藥刀械管制
    條例第8條第4項無故持有槍枝罪，不問其持有之原因為何，
    其法定本刑為3年以上10年以下有期徒刑，被告2人僅因一時
    失慮而持有空氣槍，並非持槍故意危害他人，情輕法重，本
    院衡其犯罪情狀在客觀上足以引起一般同情，倘科以其上開
    法定最低之刑，實嫌過重，爰均依刑法59條之規定，酌量減
    輕其刑。爰審酌被告2人持有槍枝之原因，及依其犯罪之目
    的、手段、犯罪所生之損害，及犯後均坦承犯行，深具悔意
    等一切情狀，分別量處如主文所示之刑，並就罰金刑部分，
    諭知易服勞役之折算標準。查被告2人前未曾受有期徒刑以
    上刑之宣告，有卷附臺灣高等法院被告前案紀錄表2份可按
    ，均因一時失慮，致罹刑典，參以被告丙○○現擔任冷氣方
    面技師，有正當工作，有員工在職證明書可稽（詳本院卷第
    43頁）；被告甲○○則為單親家庭，其弟更為中度肢障人士
    ，有戶口名簿及身心殘障手冊可按（詳本院卷第42頁），其
    為長子，將負全家照顧之責，2人經此起訴審判，均當知所
    警惕，信無再犯之虞，本院認所宣告之刑以暫不執行為適當
    ，均併諭知緩刑4年，並依刑法第74條第2項第4款規定命各
    向公庫支付新臺幣3萬元，用啟自新。
三、扣案之空氣槍1支（槍枝管制編號：0000000000號）屬違禁
    物，應依刑法第38條第1項第1款之規定諭知沒收。另瓦斯鋼
    瓶9瓶、鋼珠子彈、塑膠子彈各1罐，係被告丙○○所有用以
    供上開槍枝發射之用，業據被告丙○○、甲○○供明在卷（
    詳本院卷第37、38頁），爰依刑法第38條第1項第2款規定諭
    知沒收。
據上論結，應依刑事訴訟法第299條第1項，槍砲彈藥刀械管制條
例第8條第4項，刑法第11條前段、第28條、第59條、第42條第3
項、第74條第1項第1款、第2項第4款、第38條第1項第1款、第2
款，判決如主文。
本案經檢察官郭欣怡到庭執行職務。
中    華    民    國    98    年    4     月    7     日
                  刑事第三庭審判長法  官  林惠玲
                                  法  官  蘇錦秀
                                  法  官  張育彰
以上正本證明與原本無異。
如不服本判決應於收受送達後十日內向本院提出上訴書狀，並應
敘述具體理由；其未敘述上述理由者，應於上訴期間屆滿後二十
日內向本院補提理由書 (均須按他造當事人之人數附繕本)「切
勿逕送上級法院」。
                                  書記官  陳靜宜
中    華    民    國    98    年    4     月    7     日
附錄本案論罪科刑法條：
槍砲彈藥刀械管制條例第8條
未經許可，製造、販賣或運輸鋼筆槍、瓦斯槍、麻醉槍、獵槍、
空氣槍或第4條第1項第1款所定其他可發射金屬或子彈具有殺傷
力之各式槍砲者，處無期徒刑或5年以上有期徒刑，併科新臺幣1
千萬元以下罰金。
未經許可，轉讓、出租或出借前項所列槍枝者，處5年以上有期
徒刑，併科新臺幣1千萬元以下罰金。
意圖供自己或他人犯罪之用，而犯前二項之罪者，處無期徒刑或
7年以上有期徒刑，併科新臺幣1千萬元以下罰金。
未經許可，持有、寄藏或意圖販賣而陳列第1項所列槍枝者，處3
年以上10年以下有期徒刑，併科新臺幣700萬元以下罰金。
第1項至第3項之未遂犯罰之。


司法院資訊處製作；財團法人民間司法改革基金會備份。
